【裁判字號】    90,交抗,570
【裁判日期】    901228
【裁判案由】    違反道路交通管理處罰條例
【裁判全文】
臺灣高等法院交通事件裁定                          九十年度交抗字第五七號
    抗告人即
    受處分人  甲○○
右抗告人因違反道路交通管理處罰條例案件，不服臺灣板橋地方法院中華民國九十年
十月三十一日裁定（九十年度交聲字第七九二號），提起抗告，本院裁定如左：
    主  文
抗告駁回。
    理  由
一、抗告意旨略以：抗告人即受處分人甲○○於民國（下同）九十年七月二十二日，
    駕駛重型機車（廠牌KAWASAKI ZZRII00，引擎號碼ZXTIOCE 079199，車身號碼：
    JKAZXT10DGA 045002），途經臺北市○○路與昌吉街口，遭警攔查，以「拼裝車
    未經核准領牌證行駛」為由，開立舉發單，並將該機車沒入，惟本機車雖未領有
    牌照，但係合法進口之展示用車，並領有財政部台北市國稅局貨物稅完稅證明，
    本件機車係在日本整車購入後，經拆解並以整車零件整批辦理進口，再組合還原
    之「組裝車」，而非拼裝車；抗告人可接受罰鍰之處分，但車輛並非違法拼裝車
    理應不得沒入，抗告人不服車輛沒入之處分云云。
二、按拼裝車輛，未經核准領用牌照行駛者，處汽車所有人三千六百元以上，七千二
    百元以下罰鍰，並禁止其行駛；車輛並沒入之，九十年一月十七日修正公佈（同
    年六月一日施行）之道路交通管理處罰條例第十二條第一項第二款、第二項分別
    定有明文。又，汽車新領牌照登記應繳驗車輛來歷憑證，在道路交通安全規則第
    十七條已明文規定，不論國內製造或國外進口之車輛，均應繳驗出廠證明，且國
    外進口之車輛，並應繳驗車輛類專用之「海關進口與貨物完（免）稅證明書」（
    異於一般貨物或零組件進口用之進口報單），如無法提具前述等車輛來歷憑證，
    仍屬拼裝車輛，倘行駛道路應依道路交通管理處罰條例第十二條第一項第二款之
    規定罰鍰，及依同條文第二項之規定沒入車輛，交通部九十年五月二十四日交路
    九十字第０三五五五一號文亦函釋甚詳（見原法院卷第十一頁）。
三、經查，本件抗告人即受處分人甲○○於九十年七月二十二日八時許，駕駛車身號
    碼JKAZXT10DGA 045002號拼裝車，行經臺北市○○路與昌吉街口，為警查獲舉發
    ，由原處分機關以該車為拼裝車未領用牌證行駛為由，依道路交通管理處罰條例
    第十二條第一項第二款及第二項之規定，裁處罰鍰新台幣三千六百元，並車輛沒
    入，有舉發單、裁決書各一張在卷可稽（見原法院卷第八頁、第十頁）。受處分
    人雖辯稱：該輛機車係自日本進口之機車乙節，固據提出財政部台北市國稅局貨
    物稅完稅證明影本一紙為證（見原法院卷第七頁）。惟該完稅證明上即詳確記載
    「不得請領牌照及行駛公共道路」云云。復據受處分人在原法院調查時供陳：（
    該機車）在八十八年買的，含稅共三十九萬一千八百元；... （問：買來後改裝
    何處？），排氣管、擋風鏡二個都換掉，因為壞掉，買來後，騎到被查獲；...
    他（即出賣人薛文彬）有告訴我說，這車不能領牌；... （問：該車有無出廠證
    ？），我問過薛文彬，他說他買機車的日本那家公司沒有出廠證等語（見原法院
    卷第十七頁、第十八頁）。顯見受處分人於購入本件機車時，即對該機車係屬未
    有出廠證明之機車，且不能領用牌照及行駛於公路等情，知之甚詳。再查，本件
    機車既無「出廠證明」，揆諸前開交通部函釋說明，自屬「拼裝車輛」，亦無庸
    置疑。原法院裁定因以：「原處分機關據以援引首揭規定，裁處前揭罰鍰，並沒
    入車輛並無不當」云云，駁回抗受處分人之異議，核無不合。受處分人之抗告意
    旨執前詞指摘原法院裁定不當，並無理由，應予駁回。
四、據上論結，應依道路交通案件處理辦法第二十六條，刑事訴訟法第四百十二條，
    裁定如主文。
中      華      民      國    九十      年     十二     月    二十八    日
                              臺灣高等法院交通法庭
                                  審判長法  官  劉  景  星
                                        法  官  陳  志  洋
                                        法  官  陳  博  志
右正本證明與原本無異。
不得再抗告。
                                        書記官  陳  嘉  文
中      華      民      國      九十一   年   一      月     二         日


司法院資訊處製作；財團法人民間司法改革基金會備份。
